【裁判字號】    98,訴,1897
【裁判日期】    980616
【裁判案由】    毒品危害防制條例
【裁判全文】
臺灣板橋地方法院刑事判決              98年度訴字第1897號
聲  請  人  臺灣板橋地方法院檢察署檢察官
被      告  甲○○
                    （另案
上列被告因違反毒品危害防制條例案件，經檢察官聲請簡易判決
處刑 (98年度毒偵字第2933號)， 本院認不宜，改依通常程序審
理，本院於準備程序進行中，被告就被訴之事實為有罪之陳述，
經告知被告簡式審判程序之旨，並聽取當事人之意見後，裁定進
行簡式審判程序，判決如左：
    主  文
甲○○施用第一級毒品，累犯，處有期徒刑捌月。
    事  實
一、甲○○於民國80年間因違反肅清煙毒條例案件，經臺灣臺北
    地方法院以80年度訴字第2588號判決判處有期徒刑3 年6 月
    ，經臺灣高等法院以81年度上訴字第203 號判決駁回上訴確
    定。於81年間因違反麻醉藥品管理條例案件，經臺灣臺北地
    方法院以81年度易字第1397號判決判處有期徒刑10月確定，
    前開2 罪經裁定應執行有期徒刑4 年2 月確定。於82年間因
    違反肅清煙毒條例案件，經本院以83年度訴緝字第277 號判
    決判處有期徒刑4 年確定。於88年1 月22日入監接續執行，
    至87年10月3 日縮短刑期假釋出監。又於91年間因搶奪案件
    ，經本院以91年度訴字第423 號判決判處有期徒刑1 年確定
    ，於91年5 月31日入監執行，並經撤銷前開假釋，執行殘刑
    4 年又30日，於95年10月28日縮短刑期執行完畢；其又於96
    年間因施用毒品案件，經觀察勒戒後認有繼續施用毒品之傾
    向，再依本院裁定入戒治處所接受強制戒治，嗣於97年7 月
    16日1日停止戒治執行完畢釋放，經臺灣板橋地方法院檢察
    署檢察官於97年8 月6 日以97年度戒毒偵字第428 號為不起
    訴處分確定。詎猶不知警惕，竟基於施用第一級毒品海洛因
    之犯意，於前開強制戒治執行完畢釋放後五年內之98年2 月
    23日12時許，在臺北縣新莊市○○路某加油站廁所內，以海
    洛因摻水後注射之方式，施用第一級毒品海洛因1 次。嗣於
    翌日15時10分許，在臺北縣中和市○○路160 號前因行跡可
    疑為警盤查，經其同意採尿送驗結果，發現其尿液呈鴉片類
    陽性反應，始查知上情。
二、案經臺北縣政府警察局中和第二分局報請臺灣板橋法院檢察
    署檢察官聲請簡易判決處刑，本院認不宜，改依通常程序審
    理。
    理  由
壹、程序部分：按除被告所犯為死刑、無期徒刑、最輕本刑為三
    年以上有期徒刑之罪或高等法院管轄第一審案件者外，於第
    一次審判期日前之準備程序進行中，被告先就被訴事實為有
    罪之陳述時，審判長得告知被告簡式審判程序之旨，並聽取
    當事人、代理人、辯護人及輔佐人之意見後，裁定進行簡式
    審判程序，刑事訴訟法第273 條之1 第1 項定有明文。經核
    本件被告甲○○所犯係死刑、無期徒刑、最輕本刑為三年以
    上有期徒刑以外之罪，其於準備程序中就被訴事實為有罪之
    陳述，經法官告知簡式審判程序之旨，並聽取公訴人、被告
    之意見後，本院爰依首揭規定，合議裁定由受命法官獨任進
    行簡式審判程序，合先敘明。
貳、實體方面：
一、前開犯罪事實，業據被告甲○○於偵審中坦承不諱，且其為
    警查獲時所採集之尿液，經送台灣檢驗科技股份有限公司檢
    驗結果，確呈鴉片類陽性反應，有該公司98年3 月24日濫用
    藥物尿液檢驗報告在卷足稽，足證被告之前開自白核與事實
    相符。又於96年間因施用毒品案件，經觀察勒戒後認有繼續
    施用毒品之傾向，再依本院裁定入戒治處所接受強制戒治，
    嗣於97年7 月16日1 日停止戒治執行完畢釋放，經臺灣板橋
    地方法院檢察署檢察官於97年8 月6 日以97年度戒毒偵字第
    428 號為不起訴處分確定，有臺灣高等法院被告前案紀錄表
    1 份在卷可憑，是以其於五年內再犯施用第一級毒品海洛因
    之犯行，洵足認定，從而事證明確，應依法論科。
二、核被告甲○○所為，係犯毒品危害防制條例第10條第1 項施
    用第一級毒品之罪。又被告因其施用行為，而持有第一級毒
    品安非他命之持有行為，其持有之低度行為應為施用之高度
    行為所吸收，不另論罪。又被告有如事實欄所載之論罪科刑
    及執行情形，此有臺灣高等法院被告前案紀錄表附卷為證，
    是被告受徒刑執行完畢，五年內再故意犯本件有期徒刑以上
    之本罪，為累犯，應依刑法第47條之規定加重其刑。爰審酌
    被告之素行、犯罪之動機、目的、手段，智識程度、施用毒
    品祗係戕害其自己身心，並無加害他人，兼衡本件施用毒品
    之次數僅一次，犯罪後業已坦承犯行，態度良好等一切情狀
    ，量處如主文所示之刑。
據上論斷，應依刑事訴訟法第452 條、第273 條之1 第1 項、第
299 條第1 項前段，毒品危害防制條例第10條第1 項，刑法第11
條前段、第47條第1 項，判決如主文。
本案經檢察官張慶林到庭執行職務。
中    華    民    國    98    年    6     月    16    日
                    刑事第二十二庭  法  官  徐  蘭  萍
以上正本證明與原本無異。
如不服本判決，應於判決送達後10日內，向本院提出上訴狀。
                                    書記官  廖  美  紅
中    華    民    國    98    年    6     月    17    日
附錄本案論罪科刑法條全文：
毒品危害防制條例第10條
施用第一級毒品者，處 6 月以上 5 年以下有期徒刑。
施用第二級毒品者，處 3 年以下有期徒刑。


司法院資訊處製作；財團法人民間司法改革基金會備份。
